【裁判字號】    98,易,1240
【裁判日期】    990331
【裁判案由】    竊盜
【裁判全文】
臺灣桃園地方法院刑事判決              98年度易字第1240號
公  訴  人  臺灣桃園地方法院檢察署檢察官
被      告  甲○○
選任辯護人  石麗卿律師
上列被告因竊盜案件，經檢察官提起公訴（98年度偵字第13093
號），本院判決如下：
    主  文
甲○○竊盜，處拘役伍拾日，如易科罰金，以新臺幣壹仟元折算
壹日。
    事  實
一、甲○○騎乘車號L7A ─321 號機車，搭載某真實姓名、年籍
    不詳綽號「小寶」之成年男子，於民國98年5 月9 日凌晨4
    時52分30秒許，行經桃園縣蘆竹鄉○○街53號前時，見乙○
    ○所有車牌號碼為5L─3075號自用小客車停放於桃園縣蘆竹
    鄉○○街53號房屋旁與另一民宅中間之暗巷空地，竟共同基
    於意圖為自己不法所有之犯意聯絡，先前行復折返後將機車
    停放於遠處桃園縣蘆竹鄉○○街口之萊爾富便利超商處，2
    人再步行回桃園縣蘆竹鄉○○街，於98年5 月9 日凌晨4 時
    56分許，甲○○走至車牌號碼為5L─3075號自用小客車左前
    方之對面路旁停放之另一箱型車前方等候，並推由「小寶」
    上前破壞車牌號碼為5L─3075號自用小客車門鎖後進入車內
    竊取車內現金新台幣（下同）7000元，嗣2 人會合，步行至
    萊爾富便利超商處，復由甲○○騎乘車號L7A ─321 號機車
    ，搭載「小寶」離去。迨同日上午5 時10分，乙○○欲開車
    上班時發現遭竊後報警調閱監視器後始得知上情。
二、案經桃園縣政府警察局蘆竹分局報請臺灣桃園地方法院檢察
    署檢察官偵查起訴。
    理  由
壹、證據能力之判斷：
一、按被告以外之人於審判外之陳述，雖不符前四條之規定，而
    經當事人於審判程序同意作為證據，法院審酌該言詞陳述或
    書面陳述作成時之情況，認為適當者，亦得為證據。刑事訴
    訟法第159 條之5 第1 項定有明文。
二、查被告甲○○及其辯護人，對於檢察官所提出之證據方法，
    均未爭執其證據能力，並同意作為證據（見本院98年度易字
    第1240號卷第14頁背面至第15頁），本院審酌其作成時之情
    況，認為並無不適當之情事，均得作為證據。
貳、認定事實所憑之證據及理由：
一、訊據被告甲○○於本院審理時矢口否認涉犯本件竊盜犯行，
    辯稱：是「小寶」約伊去那邊，伊沒有行竊，伊對於「小寶
    」行竊根本不知情。伊不知道「小寶」之真實姓名年籍，是
    在網咖打電玩時跟他認識的，實際認識「小寶」的時間不太
    清楚，認識不久，約是案發前一、二個星期才認識的，「小
    寶」沒有手機，他都是借人家的手機打電話，「小寶」沒有
    車，叫伊載他過去找朋友，當日「小寶」也沒有找到他朋友
    云云，惟查：
  (一)乙○○於98年5 月9 日凌晨3 時許將其所有車牌號碼為5L─
    3075號自用小客車停放於桃園縣蘆竹鄉○○街53號房屋旁與
    另一民宅中間之空地，嗣於同日上午5 時10分，乙○○欲開
    車上班時發現，該車門鎖遭破壞，原放在車內置物箱之7000
    元失竊等情，業據乙○○於警詢證述明確，並有遭竊之車號
    5L-3075 號自用小客車之照片、現場監視錄影光碟及翻拍照
    片、現場照片附卷可佐，應堪認定。
  (二)嗣乙○○報警並調閱監視器錄影光碟發現有2 人行跡可疑，
    出現於該處，經依該2 人所騎乘之機車車牌號碼循線查知該
    日係由被告甲○○騎乘該機車，被告到案後供稱係騎乘該機
    車搭載真實姓名、年籍不詳綽號「小寶」之成年男子至該處
    等情，亦據被告甲○○供述明確，並有車號L7A-321 號重型
    機車之車籍資料、遭竊之車號5L-3075 號自用小客車之照片
    、現場監視錄影光碟及翻拍照片、現場照片附卷可參。是本
    件之爭點為：究係如被告所辯：僅係被告載「小寶」至該處
    訪友未遇？亦或被告與「小寶」共同行竊？
  (三)經查，經本院當庭勘驗監視器錄影光碟可知：(1)依監視器錄
    影光碟鏡頭22之4 時52分18秒時，被告甲○○騎乘車號L7A
    ─321 號機車搭載「小寶」，行經桃園縣蘆竹鄉○○街（詳
    偵查卷第21頁編號1 照片）；嗣於監視器錄影光碟鏡頭22之
    4 時53分44秒時，被告甲○○騎乘機車搭載「小寶」折返（
    詳偵查卷第21頁編號2 照片、第22頁編號3 照片），並於監
    視器錄影光碟鏡頭22之4 時55分24秒時，被告甲○○與「小
    寶」將機車停放於遠處後，2 人相偕步行回桃園縣蘆竹鄉○
    ○街（詳偵查卷第22頁編號4 照片、第23頁編號5 照片）；
    監視器錄影光碟鏡頭11之4 時56分許，被告甲○○走至車牌
    號碼為5L─3075號自用小客車左前方之對面路旁停放之另一
    箱型車前方等候，「小寶」繼續前行（詳偵查卷第23頁編號
    6 照片、第24頁編號7 、8 照片）；監視器錄影光碟鏡頭11
    之4 時56分11秒、13秒「小寶」繼續前行，並進入該遭竊自
    小客車所停放之暗巷空地（詳偵查卷第25頁編號9 、10照片
    ）；監視器錄影光碟鏡頭11之4 時58分32秒、37秒時，被告
    甲○○與「小寶」2 人相偕離去（詳偵查卷第26頁編號11、
    12照片），並有監視器錄影光碟翻拍照片附卷可佐，核與被
    告供稱：伊騎車搭載「小寶」至桃園縣蘆竹鄉○○街，先前
    行復折返後將機車停放於遠處桃園縣蘆竹鄉○○街口之萊爾
    富便利超商處，2 人再相偕步行進入桃園縣蘆竹鄉○○街，
    後來2 人相偕步行回萊爾富便利超商處，再一起騎車離去等
    語相符，可堪認定屬實。(2)於鏡頭11之4 時52分30秒時，被
    告甲○○搭載「小寶」所騎乘之機車於一汽車後方行駛，接
    近該遭竊汽車所在暗巷時有減速，被告甲○○於此時有左右
    張望之情形，有勘驗結果附於本院99年3 月10日審判筆錄可
    稽。(3)綜上可知，被告甲○○騎乘車號L7A ─321 號機車，
    搭載「小寶」，行經桃園縣蘆竹鄉○○街53號前時，左右張
    望，尋找行竊之目標，適見乙○○所有車牌號碼為5L─3075
    號自用小客車停放於桃園縣蘆竹鄉○○街53號房屋旁與另一
    民宅中間之暗巷空地，竟共同基於意圖為自己不法所有之犯
    意聯絡，先前行復折返後將機車停放於遠處桃園縣蘆竹鄉○
    ○街口之萊爾富便利超商處，2 人再步行回桃園縣蘆竹鄉○
    ○街，於98年5 月9 日凌晨4 時56分許，甲○○走至車牌號
    碼為5L─3075號自用小客車左前方之對面路旁停放之另一箱
    型車前方等候，並推由「小寶」上前破壞車牌號碼為5L─30
    75號自用小客車門鎖後進入車內竊取車內現金7000元，嗣2
    人會合，步行至萊爾富便利超商處，復由甲○○騎乘車號L7
    A ─321 號機車，搭載「小寶」離去等情，應堪認定。
  (四)雖被告抗辯：當日伊出網咖，要回家，正好遇到「小寶」，
    是「小寶」叫伊騎機車載他去桃園縣蘆竹鄉○○街找朋友，
    那時他說要去便利商店買個東西過去朋友那邊，而伊機車因
    曾改裝過排氣管比較吵，故伊將機車停在便利超商前，之後
    「小寶」說先去找朋友後再去便利超商買東西，故那時才沒
    有先買東西等語，以說明何以被告將機車停放於遠處萊爾富
    便利超商處，2 人再步行回桃園縣蘆竹鄉○○街等情，惟查
    ，被告既稱其機車排氣管因改裝，聲音很大聲，擔心其朋友
    的家人會被機車聲音吵醒，故暫停在萊爾富超商前，再與「
    小寶」以步行方式前往聯福街內找「小寶」之朋友，惟何以
    之前騎乘機車搭載「小寶」來回該聯福街，又不怕其朋友的
    家人會被機車聲音吵醒，何況，被告稱「小寶」沒有手機，
    他都是借人家的手機打電話等語（詳本院98年度易字第1240
    號卷第14頁背面），又稱：「小寶」說他朋友叫不起來，他
    說他有敲門等語（詳本院98年度審易字第1361號卷第35頁）
    ，則倘「小寶」敲門時，其朋友家人勢必遭吵醒，是其所辯
    ，顯有可疑，被告復辯以：因為「小寶」一開始不確定其朋
    友家的位置，「小寶」在找他朋友家的位置，之後確定他朋
    友家的位置後，「小寶」表示擔心其朋友的家人會被機車聲
    音吵醒，故以步行方式過去等語（詳本院98年度易字第1240
    號卷第26頁背面），惟依被告所述，小寶始終未告知其友人
    住處之確實位置，而係沿路告知伊往何處走，直行或左右轉
    ，也未告知門牌或大致之特徵（詳本院98年度易字第1240號
    卷第27頁背面），參以被告甲○○搭載「小寶」所騎乘之機
    車於接近該遭竊汽車所在暗巷時有減速，被告甲○○於此時
    有左右張望之情形，可推知，被告騎車搭載「小寶」來回桃
    園縣蘆竹鄉○○街實係尋找行竊之目標，嗣為免「小寶」下
    手行竊之時，因機車聲音太大，吵醒遭竊車輛之車主，方將
    其機車停放於遠處，而步行前往遭竊車輛所停放之空地暗巷
    等情。
  (五)被告又辯稱：「小寶」跟伊說他朋友不認識伊，他先過去跟
    他朋友打招呼，之後伊再過去認識他朋友。「小寶」那時叫
    伊過去廂型車前方那邊等他等語（詳本院98年度易字第1240
    號卷第26頁），且稱：「小寶」邀伊用步行的方式去找他朋
    友，走了約五分鐘左右，當時路旁有停車，他叫伊去車頭前
    面等一下，他說他要自己去找他朋友，伊等了約四至五分鐘
    左右，伊就往回走，他就從後面追過來叫住伊，叫伊載他回
    去。伊沒有看到他在做什麼，因為當時伊在車頭前面，他叫
    伊在那邊等等語（詳本院98年度審易字第1361號卷第16頁）
    ，惟倘「小寶」覺得不想帶陌生人去朋友家，大可請被告在
    萊爾富超商停放機車處等候即可，何以要走到該廂型車處，
    才要被告在該處等候，且觀以監視器錄影光碟可知被告於廂
    型車前方處可輕易看到「小寶」進入該遭竊自小客車所停放
    之暗巷空地，而之前被告甲○○騎車搭載「小寶」接近該遭
    竊汽車所在暗巷時有減速，被告甲○○於此時有左右張望之
    情，被告應知該暗巷空地僅係停放該遭竊汽車，並非住家，
    「小寶」絕無可能走入該暗巷空地訪友，並有該處現場照片
    附卷可稽（詳偵查卷第27頁編號14照片、第28頁編號15、16
    照片、第29頁編號17、18照片），是被告所辯，不足採信。
  (六)被告復辯稱：勘驗監視器錄影光碟，於鏡頭11之4 時57分43
    秒，有一老婦人從該暗巷同側之民宅內慢跑出來，其身旁另
    有一機車騎乘經過，該婦人與已經過原來路段之「小寶」錯
    身而過，惟被告並未出現該處為阻止之警示，難認被告有把
    風之行為，惟查，於該老婦人行經該遭竊自小客車所停放之
    暗巷空地時，「小寶」已離開該處，並與「小寶」錯身而過
    ，是並無上前警示之必要，且該監視器錄影光碟並無聲音，
    被告有無以聲響等方式警示，亦未可知，是尚難據此為有利
    被告之認定。
  (七)綜上，本件如被告所稱，因「小寶」沒有車，叫伊載他至桃
    園縣蘆竹鄉○○街，嗣被告左右張望，尋找行竊之目標，適
    見遭竊汽車停放於該暗巷空地，未免機車聲音太大吵醒遭竊
    汽車車主，將機車停放於遠處萊爾富便利超商處，2 人再步
    行回桃園縣蘆竹鄉○○街，並推由「小寶」上前竊取車內現
    金7000元，嗣2 人會合，步行至萊爾富便利超商處，復由被
    告甲○○騎乘車號L7A ─321 號機車，搭載「小寶」離去等
    情，應堪認定，自應依法論科。
、論罪科刑之依據：
    核被告甲○○所為，係犯刑法第320 條第1 項竊盜罪。被告
    甲○○與「小寶」間有犯意之聯絡及行為之分擔，皆為共同
    正犯。爰審酌被告正值年輕力壯，竟不思循正當途徑賺取財
    物，而竊取他人財物，危害社會治安及被害人之財產權益，
    並考量所竊得財物為7000元，被告甲○○否認犯行，亦未與
    被害人和解等一切情狀，量處如主文所示之刑，並諭知易科
    罰金之折算標準。
據上論斷，應依刑事訴訟法第299 條第1 項前段，刑法第320 條
第1 項、第41條第1 項前段，刑法施行法第1 條之1 第1 項、第
2 項前段，判決如主文。
本案經檢察官洪敏超到庭執行職務。
中    華    民    國    99    年    3     月    31    日
                  刑事第六庭    法  官  宣玉華
以上正本證明與原本無異。
如不服本判決應於收受判決後10日內向本院提出上訴書狀，並應
敘述具體理由。其未敘述上訴理由者，應於上訴期間屆滿後20日
內向本院補提理由書(均須按他造當事人之人數附繕本)「切勿逕
送上級法院」。
                                書記官  陳育萱
中    華    民    國    99    年    3     月    31    日
附錄本案論罪科刑依據之法條：
中華民國刑法第320條
（普通竊盜罪、竊佔罪）
意圖為自己或第三人不法之所有，而竊取他人之動產者，為竊盜
罪，處5 年以下有期徒刑、拘役或5 百元以下罰金。
意圖為自己或第三人不法之利益，而竊佔他人之不動產者，依前
項之規定處斷。
前二項之未遂犯罰之。

司法院資訊處製作；財團法人民間司法改革基金會備份。
